【裁判字號】    99,裁,2192
【裁判日期】    990923
【裁判案由】    水土保持法
【裁判全文】
最  高  行  政  法  院  裁  定
                                      99年度裁字第2192號
聲  請  人  甲○○
上列聲請人因與相對人臺北市政府間水土保持法事件，對於中華
民國99年1月29日本院99年度裁字第297號裁定，聲請再審，本院
裁定如下：
    主  文
再審之聲請駁回。
再審訴訟費用由聲請人負擔。
    理  由
一、按對於確定裁定聲請再審，應依行政訴訟法第283條準用同
    法第277條第1項第4款之規定表明再審理由，此為必須具備
    之程式。所謂表明再審理由，必須指明確定裁定有如何合於
    行政訴訟法第273條所定再審事由之具體情事，始為相當。
    倘僅泛言有再審事由而無具體情事者，仍難謂已合法表明再
    審理由，所為再審之聲請，即屬不合法。
二、查本件聲請人前因水土保持法事件提起行政訴訟，經本院98
    年度裁字第1195號裁定駁回後，聲請人聲請再審及聲請回復
    原狀，分別經本院99年度裁字第297號及99年度裁聲字第16
    號裁定駁回在案。茲聲請人復對本院99年度裁字第297號裁
    定（下稱原確定裁定）聲請再審，核其狀述理由謂：（一）
    聲請人陳報受送達地址為臺北市○○○路○段422號2樓，即
    聲請人胞兄陳建明之住所，並委託伊代為收受法院文件，詎
    陳建明於98年3月20日搬遷，因其不諳法令，未即時通知相
    關人，僅交代居住於一樓東森房屋店之姪女黃永儀代為收受
    ，致聲請人未能於寄存送達日98年5月25日受領本院98年度
    裁字第1195號裁定，聲請人事後知悉，隨即於98年11月2日
    至臺北郵局永春分局領取上開裁定，故聲請人實有非可歸責
    於己之事由。又黃永儀表示98年5月間並無見到郵差前來送
    信，門首及信箱亦未見郵差黏貼或放置之郵務送達通知書，
    其送達程序實有違行政訴訟法第73條規定。（二）聲請人所
    有系爭台北市○○路648－65號2樓建物經相對人查報為新違
    建，相對人卻未依台北市政府當前取締違建措施之現查現拆
    之規定，沒有立即執行拆除新違建，故意將本案延至92年6
    月27日發放拆遷補償費時，當然違背法令。且系爭建物係訴
    外人鄒璧於74年11月7日報請台北市信義區戶政事務所編定
    門牌號碼，業經核准並初編為台北市○○里○鄰○○路648－
    4號，足証系爭違建係存在於77年8月1日前之既存違建，符
    合相對人所定之補償標準等語。
三、本件聲請人同時提出聲請回復原狀狀及聲請再審狀，經本院
    查明其提出聲請回復原狀狀之真意，其明確指出該狀僅係作
    為聲請再審狀之附件及補充資料而已，並非再次聲請回復原
    狀，亦非對駁回其聲請回復原狀之99年度裁聲字第16號裁定
    聲請再審，是本院遂將該聲請回復原狀狀一併作為對本院99
    年裁字第297號裁定聲請再審之理由。查本院99年裁字第297
    號裁定係以聲請人聲請再審已逾30日之不變期間，且其回復
    原狀之聲請業為本院99年度裁聲字第16號裁定駁回聲請在案
    ，因而以聲請逾期為由駁回聲請人再審之聲請，經核並無行
    政訴訟法第273條第1項第1款、第9款適用法規顯有錯誤或証
    物係偽造變造之情事。其聲請意旨所陳有關委託收受送達一
    節，業為本院99年度裁聲字第16號裁定所不採而駁回確定在
    案。至於指摘寄存送達不合法部分，聲請人在前訴訟程序並
    未主張，迄本次再審始行爭執，前後已有不符；況本院99年
    度裁字第297號裁定之寄存送達，業已依法定方式為之，亦
    即作送達通知書2份，1份黏貼於應受送達人住居所門首，1
    份置於應受送達人信箱，並將應送達文書寄存於台北五分埔
    郵局，有送達証書附本院卷可稽，其寄存送達程序應屬合法
    。又聲請意旨有關實體爭執部分，因原確定裁定係以再審逾
    期而駁回，並未予以審酌，核無不合，聲請意旨再就實體事
    項為爭執，於法亦有未合。是本件再審之聲請為不合法，應
    予駁回。
四、據上論結，本件聲請為不合法。依行政訴訟法第283條、第
    278條第1項、第104條、民事訴訟法第95條、第78條，裁定
    如主文。
中    華    民    國    99    年    9     月    23    日
                    最高行政法院第二庭
                        審判長法官  鍾  耀  光
                              法官  劉  介  中
                              法官  林  金  本
                              法官  黃  淑  玲
                              法官  林  樹  埔

以  上  正  本  證  明  與  原  本  無  異
中    華    民    國    99    年    9     月    23    日
                              書記官  王  福  瀛

司法院資訊處製作；財團法人民間司法改革基金會備份。
